---
title: "ggplot"
author: "JJY"
date: "2018년 4월 6일"
output: html_document
---

```{r setup, include=FALSE}
library(ggplot2)
```


```{r cars}
ggplot()+
  layer(data = iris,
        mapping = aes(x = Sepal.Length, y = Sepal.Width, color = Species),
        geom = 'point',
        stat = 'identity',
        position = 'identity')
```


```{r pressure}
ggplot(data = iris) +
  geom_point(mapping = aes(x=Sepal.Length,y=Sepal.Width,color =  Species),
             stat='identity',position='identity')
```

그래픽 기본 요소:
    -geom_blank(): 아무것도 표시하지 않는다. 데이터를 사용해 촉 제한을 조정하는 데 가장 유용
    -geom_point(): 점
    -geom_path(): 경로
    -geom_ribbon(): 띠, 수직 방향으로 두꺼운 경로
    -geom_segment(): 시작과 끝 위치로 지정된 선분
    -geom_rect(): 사각형
    -geom_polyon(): 채운 다각형
    -geom_text(): 글자
변수 한 개:
  - 이산
    -geom_bar(): 불연속 변수 분포를 표시
  - 연속
    -geom_histogram(): bin 및 count 연속 변수, 막대를 사용해서 표시.
    -geom_density(): 평활화된 밀도 추정
    -geom_dotplot(): 개별 점을 점 플롯으로 쌓아 올린다.
    -geom_freqpoly(): bin과 count 연속 변수. 선을 사용해 표시한다.
변수 두 개:
  - 양쪽 다 연속:
    -geom_point(): 분산형
    -geom_quantile(): 부드럽게 한 분위회귀분석
    -geom_rug(): 가장자리 양탄자 플롯
    -geom_smooth(): 최적화된 부드러운 선
    -geom_text(): 글자 레이블
  - 분포 표시:
    -geom_bin2d(): 사각형을 빈으로 채우고 카운트한다.
    -geom_density2d(): 부드럽게 한 2차원 밀도 추정.
    -geom_hex(): 육각형을 빈으로 채우고 카운트한다.
  - 최소한 한 번의 이산:
    -geom_count(): 별개의 위치에 있는 점의 수
    -geom_jitter(): 무작위로 지터가 겹치는 점
  - 하나의 연속, 하나의 이산:
    -geom_bar(stat="identity"): 사전 계약된 요약 막대 도표
    -geom_boxplot(): 상자플롯
    -geom_violin(): 각 그룹의 가치 밀도를 보여 준다.
  - 1회, 한 번 연속:
    -geom_area(): 면 플롯
    -geom_line(): 선 플롯
    -geom_step(): 계단 플롯
  - 불확실성 표시
    -geom_crossbar(): 중심이 있는 세로 막대
    -geom_errorbar(): 오류 막대
    -geom_linerange(): 수직선
    -geom_pointrange(): 중심이 있는 수직선
  - 공간
    -geom_map(): 지도 데이터용 geom_polygon()의 빠른 버전
변수 세 개:
    -geom_counter(): 등고선
    -geom_tile(): 직사각형을 사용해 평면을 타일처럼 깐다.
    -geom_raster(): 크기가 같은 타일에 대한     -geom_tile()의 빠른 버전



```{r pressure}
ggplot(data=iris) + 
  geom_point(mapping = aes(x=Sepal.Length,y=Sepal.Width))

ggplot(data=iris) + 
  geom_histogram(mapping = aes(x=Sepal.Length))

ggplot(data=iris) + 
  geom_boxplot(mapping = aes(x=Species,y=Sepal.Width))

```

```{r pressure}
ggplot(data = iris) +
 geom_point(mapping = aes(x=Sepal.Length,y=Sepal.Width, color =  Species , shape = 'c' , size = 2)
 )
```

```{r pressure}

ggplot(data=iris) + 
  geom_histogram(mapping = aes(x=Sepal.Length,fill=species))
# 근데 사실 mapping = 이랑 x= 이거 지워도 작동함 ^_^

ggplot(data=iris) + 
  geom_histogram(aes(Sepal.Length,fill=Species))

```

```{r pressure}
# 예시
ggplot(data = iris,mapping = aes(x=Sepal.Length,y=Sepal.Width,color =  Species)) +
 geom_point() +
 geom_smooth()

# 참고로 mapping을 point에서 plot으로 위치를 이동했는데 이래도 그림은 똑같고, smooth는 point안에 
# aes 내용이 있을 경우 작동하지 않고 그 이유는 나도 모르겠다. 근데 아래와 같이 치면은 작동함.

# 참고로 실행이 안됨. 아마 smooth도 geom이라서 그런거 같음
# 그래서 여기에도 데이터 집어 넣으면 되는지 확인!!!
ggplot(data = iris) +
 geom_point(mapping = aes(x=Sepal.Length,y=Sepal.Width,color =  Species)) +
 geom_smooth()

ggplot(data=iris, mapping = aes(x=Sepal.Length,y=Sepal.Width)) + 
    geom_point(mapping = aes(color=Species)) +
    geom_smooth()

```

```{r pressure}
args(geom_histogram)
function (mapping = NULL, data = NULL, stat = "bin", position = "stack", 
    ..., binwidth = NULL, bins = NULL, na.rm = FALSE, show.legend = NA, 
    inherit.aes = TRUE) 

args(geom_point)
function (mapping = NULL, data = NULL, stat = "identity", position = "identity", 
    ..., na.rm = FALSE, show.legend = NA, inherit.aes = TRUE) 

```

```{r pressure}
# 이 부분은 공부가 필요한데 아래처럼 쓴 경우는 정해진 통계량을 쓸 경우이고, 그렇지 않을 경우
# stat = "----"을 추가해서 사용함 (?)

install.packages("gridExtra")
library(gridExtra)

p7 <- ggplot(data=iris, aes(x=Sepal.Length)) + geom_histogram(aes(y=..count..)) 

p7 <- ggplot(data=iris, aes(x=Sepal.Length)) + stat_bin()

p8 <- ggplot(data=iris, aes(x=Sepal.Length)) + geom_histogram(aes(y=..density..)) 

p9 <- ggplot(data=iris, aes(x=Sepal.Length)) + geom_histogram(aes(y=..ncount..)) 

p10 <- ggplot(data=iris, aes(x=Sepal.Length)) + geom_histogram(aes(y=..ndensity..)) 

grid.arrange(p7,p8,p9,p10,nrow=2)

ggplot(data=iris, aes(Species,Sepal.Width)) + geom_point() + 
    stat_summary(geom = "point", fun.y = "mean", colour = "red" , size = 3)
```

```{r pressure}
# coord_flip() : x축 <---> y축 바꾸기

p7 <- ggplot(Titanic, aes(x = sibsp, fill = factor(survived))) +
  geom_bar(stat='count', position='dodge') + ylab('dodge')

p8 <- ggplot(Titanic, aes(x = sibsp, fill = factor(survived))) +
  geom_bar(stat='count', position='dodge') + ylab('dodge') +
  coord_flip()

grid.arrange(p7,p8,nrow=2)

```

```{r pressure}
# 2)  coord_polar() : 극좌표계 이용

p9 <- ggplot(Titanic, aes(x = sibsp, fill = factor(survived))) +
  geom_bar(stat='count', position='dodge') + ylab('dodge') +
  coord_polar()


p10 <- ggplot(data=mtcars) +
  geom_bar(mapping = aes(x=cyl, fill=as.factor(cyl)), position="dodge") + 
  coord_polar()

p11 <- ggplot(data=mtcars) +
  geom_bar(mapping = aes(x=cyl, fill=as.factor(am)), position="dodge") + 
  coord_polar()

```

```{r pressure}
3)  coord_trans() : 변수 변환(√, log  등) 

p7<- ggplot(Titanic, aes(x = sibsp, fill = factor(survived))) +
  geom_bar(stat='count', position='dodge') +
  coord_trans(y='log10')

#실행 안됨. -> 아마 y 값이 없어서 그런것 같음!!!

p8<- ggplot(Titanic, aes(x = sibsp, fill = factor(survived))) +
  geom_bar(stat='count', position='dodge') +
  scale_y_log10()

grid.arrange(p7,p8,nrow=1)ggplot(Titanic, aes(x = sibsp, fill = factor(survived))) +
  geom_bar(stat='count', position='dodge') + ylab('dodge') +
  coord_polar() +
  coord_trans(y='log10')

```

```{r pressure}
#  coord_equal()

p7<- ggplot(Titanic, aes(x = sibsp, fill = factor(survived))) +
  geom_bar(stat='count', position='dodge') +
  scale_y_log10()

p8<- ggplot(Titanic, aes(x = sibsp, fill = factor(survived))) +
  geom_bar(stat='count', position='dodge') +
  scale_y_log10() + 
  coord_equal(ratio = 1)

p9<- ggplot(Titanic, aes(x = sibsp, fill = factor(survived))) +
  geom_bar(stat='count', position='dodge') +
  scale_y_log10() + 
  coord_equal(ratio = 5)

p10<- ggplot(Titanic, aes(x = sibsp, fill = factor(survived))) +
  geom_bar(stat='count', position='dodge') +
  scale_y_log10() + 
  coord_equal(ylim=c(1:1000))

grid.arrange(p7,p8,p9,p10,nrow=2)

```

ㅇ 패시팅(facetting)은 한 페이지에 여러 개의 플롯을 자동으로 배치하는 메커니즘을 말한다. 데이터를 부분 집합으로 나눈 다음 각 부분 집합을 다른 패털에 표시한다. 이러한 플롯을 종종 스몰 멀티플 or 격자 그림이라고 한다.
ㅇ 두가지 유형의 패시팅.
1. facet_wrap() : 1차원 패널 띠를 2차원으로 '감싼'것
2. facet_grid() : 행과 열을 형성하는 변수로 정의된 패널의 2차원 그리드를 생선한다.


```{r pressure}
ggplot(mpg, aes(displ,hwy)) + geom_point()

p1<-ggplot(mpg, aes(displ,hwy)) + geom_point() + facet_wrap(~class)
p2<-ggplot(mpg, aes(displ,hwy)) + geom_point() + facet_grid(~class)

grid.arrange(p1,p2)

ggplot(mpg, aes(displ,hwy)) + geom_point() + facet_grid(drv ~ cyl)

ggplot(train,aes(age,fare)) + geom_point()

p1 <- ggplot(train,aes(age,fare)) + geom_point() + facet_wrap(~survived)
p2<- ggplot(train,aes(age,fare)) + geom_point() + facet_grid(~survived)

grid.arrange(p1,p2)

p1 <- ggplot(train,aes(age,fare)) + geom_point() + facet_wrap(embarked~survived)
p2<- ggplot(train,aes(age,fare)) + geom_point() + facet_grid(embarked~survived)

grid.arrange(p1,p2)

```

scale_x_continuous() : 

Description 

scale_x_continuous and scale_y_continuous are the default scales for continuous x and y aesthetics. There are three variants that set the trans argument for commonly used transformations: scale_*_log10, scale_*_sqrt and scale_*_reverse.

scale_x_discrete()

Description 

You can use continuous positions even with a discrete position scale - this allows you (e.g.) to place labels between bars in a bar chart. Continuous positions are numeric values starting at one for the first level, and increasing by one for each level (i.e. the labels are placed at integer positions). This is what allows jittering to work.


```{r pressure}
ggplot(data = iris,mapping = aes(x=Sepal.Length,y=Sepal.Width,color =  Species)) +
 geom_point()

ggplot(data = iris,mapping = aes(x=Sepal.Length,y=Sepal.Width,color =  Species)) +
 geom_point() + scale_x_continuous(breaks=c(4.5,5,5.5,6,6.5,7,7.5,8))
                                   
ggplot(data = iris,mapping = aes(x=Sepal.Length,y=Sepal.Width,color =  Species)) +
 geom_point() + scale_x_continuous(breaks=c(4.5,5,5.5,6,6.5,7,7.5,8) ,     labels =c("4.5cm","5cm","cm","cm","cm","cm","cm","cm"))


ggplot(data = iris,mapping = aes(x=Sepal.Length,y=Sepal.Width,color =  Species)) +
 geom_point() + scale_x_continuous(breaks=seq(4.5,8,by=0.5))

ggplot(data = iris,mapping = aes(x=Sepal.Length,y=Sepal.Width,color =  Species)) +
 geom_point() + scale_x_discrete(breaks=c(4.5,5,5.5,6,6.5,7,7.5,8))

```
테마 : https://m.blog.naver.com/definitice/221159633224 참

ggplot(data = iris,mapping = aes(x=Sepal.Length,y=Sepal.Width,color =  Species)) +
 geom_point() + scale_x_continuous(breaks=c(4.5,5,5.5,6,6.5,7,7.5,8)) + theme_light()